【裁判字號】    99,易,1849
【裁判日期】    991116
【裁判案由】    傷害等
【裁判全文】
臺灣臺中地方法院刑事判決              99年度易字第1849號
公  訴  人  臺灣臺中地方法院檢察署檢察官
被      告  甲○○
上列被告因傷害等案件，經檢察官提起公訴（99年度偵字第8301
號），因被告於準備程序就被訴事實為有罪之陳述，經告以簡式
審判要旨，並聽取意見後，進行簡式審判程式，判決如下：
    主  文
甲○○犯傷害罪，處有期徒刑貳月，如易科罰金，以新臺幣壹仟
元折算壹日，扣案之不具殺傷力之空氣槍壹支（槍枝管制編號：
0000000000號，含彈匣壹只），沒收。又犯恐嚇危害安全罪，處
拘役伍拾日，如易科罰金，以新臺幣壹仟元折算壹日。
    事  實
一、甲○○與乙○○係男女朋友，渠等於民國99年4月5日凌晨在
    位於臺中市南屯區○○○街319巷32號之「和風汽車旅館」
    609室內，商談分手事宜，期間甲○○因不滿乙○○向其追
    討所借用之數位相機，因而發生口角爭執，甲○○竟基於傷
    害之犯意，於同日上午6時許在上址609室內，持其所有之不
    具殺傷力之空氣槍1支（槍枝管制編號：0000000000號，含
    彈匣1只）敲擊乙○○手臂，並以手掐住乙○○頸部，致乙
    ○○受有前頸部紅斑（起訴書誤載為前額部紅斑，應予更正
    ）、左頸部紅斑、右上臂瘀青腫等傷害後，復另行基於恐嚇
    之犯意，向乙○○恫稱：若不繼續交往，要立刻將其載至山
    上禁閉3天，並要將存於相機中之二人親密照片公佈於眾等
    語，而以加害自由、名譽之事恐嚇乙○○，使乙○○心生畏
    懼，致生危害於安全。嗣乙○○藉口返家祭拜神明並趁隙報
    警，警方據報於同日7時20分許至乙○○位於臺中市○區○
    ○路之住處，經徵得甲○○之同意後，搜索其持有咖啡色背
    包，且當場扣得前揭不具殺傷力之空氣槍1支（含彈匣1只）
    ，並循線查悉上情。
二、案經乙○○訴由臺中市警察局第一分局報告臺灣臺中地方法
    院檢察署檢察官偵查起訴。
    理  由
一、程序方面：
    按服替代役期間連同軍事基礎訓練，不得少於常備兵現役役
    期，其期間無現役軍人身分，兵役法第25條第2項定有明文
    。查被告甲○○係自99年3月1日起服替代役一節，有個人兵
    籍資料查詢結果1份在卷可稽（見本院卷第48頁），足見本
    案係發生於被告服替代役期間，亦即於本案發生時被告並無
    現役軍人之身分，合先敘明。
二、認定犯罪事實所憑之證據及理由：
（一）被告於本院審理時對於上開犯行均坦承不諱（見本院99年
      11月2日審判筆錄），核與下列所示證據相符而可採。
（二）證人即被害人乙○○於警詢、偵訊時均指述明確。
（三）有行政院衛生署台中醫院99年4月5日驗傷診斷書1份在卷
      可稽（見警卷第24頁）。
（四）有扣案之空氣槍1支（槍枝管制編號：0000000000號，含
      彈匣1只），可資佐證。而該空氣槍經送內政部警政署刑
      事警察局以檢視法、性能檢驗法、動能測試法鑑驗結果，
      認為：送鑑空氣槍1支，係氣體動力式槍枝，以填充氣體
      為發射動力，經以金屬彈丸測試3次，其中彈丸最大發射
      速度為52公尺/秒，計算其動能為1.1焦耳，換算其單位面
      積動能為3.8焦耳/平方公分等情，有內政部警政署刑事警
      察局99年4月28日刑鑑字第0990048834號鑑定書1份在卷可
      考（見偵查卷第21頁），而參照上開鑑定書有關殺傷力相
      關說明：「一、殺傷力定義：依據司法院秘書長81.6.11
      秘台廳(二)字第06985號函釋示：殺傷力的標準為在最具
      威力的適當距離，以彈丸可穿入人體皮肉層之動能為基準
      。二、殺傷力之相關數據：(一)依日本科學警察之研究結
      果，彈丸單位面積動能達20焦耳/平方公分，則足以穿入
      人體皮肉層。(二)本局對活豬做射擊測試結果，彈丸單位
      面積動能達24焦耳/平方公分，則足以穿入豬隻皮肉層。
      (三)美國軍醫總署定義：彈丸撞擊動能達58呎磅（約為
      78.6焦耳），則足以使人喪失戰鬥能力。」等語，則上開
      扣案之空氣槍經試射結果，其單位面積動能僅3.8焦耳/平
      方公分，顯未達上述殺傷力之相關數據，應不具有殺傷力
      ，附此敘明。
（五）綜上，本件事證明確，被告之上開犯行，堪以認定，自應
      依法論科。
三、所犯法條及刑之酌科：
（一）核被告對被害人乙○○所為上開傷害行為，係犯刑法第
      277條第1項之傷害罪；另核被告對被害人乙○○所為上開
      恐嚇行為，係犯刑法第305條之恐嚇危害安全罪。
（二）被告所犯上開2罪，其犯意各別且行為不同，應予分論併
      罰之。
（三）爰審酌被告：（1）未曾受有期徒刑以上刑之宣告（參卷
      附臺灣臺中地方法院檢察署刑案資料查註紀錄表及臺灣高
      等法院被告前案紀錄表），素行尚良好；（2）傷害之動
      機、手段及對被害人所造成傷害之程度；（3）恐嚇之動
      機、目的、恐嚇之言詞及所致生被害人心理之危害程度；
      （4）犯後坦承犯行等一切情狀，認蒞庭檢察官就傷害、
      恐嚇等2罪，分別具體求處有期徒刑3月、4月，並定應執
      行有期徒刑6月，稍嫌過重，而分別量處如主文所示之刑
      ，並各諭知易科罰金之折算標準。
（四）扣案之不具殺傷力之空氣槍1支（槍枝管制編號：0000000
      000號，含彈匣1只），為被告所有且係供其為上開傷害行
      為所用之物，業據被告於本院審理時供承在卷，爰依刑法
      第38條第1項第2款之規定，宣告沒收之。
據上論斷，應依刑事訴訟法第273條之1第1項、第299條第1項前
段，刑法第277條第1項、第305條、第41條第1項前段、第38條第
1項第2款，刑法施行法第1條之1第1項、第2項前段，判決如主文
。
本案經檢察官丙○○到庭執行職務。
中    華    民    國    99    年    11    月    16    日
                  刑事第五庭  法  官  賴秀雯
以上正本與原本無異。
如不服本判決應於收受送達後10日內向本院提出上訴書狀，並應
敘述具體理由；其未敘述上訴理由者，應於上訴期間屆滿後20日
內向本院補提理由書（均須按他造當事人之人數附繕本）「切勿
逕送上級法院」。
告訴人或被害人如對於本判決不服者，應具備理由請求檢察官上
訴，其上訴期間之計算係以檢察官收受判決正本之日期為準。
                              書記官  江美琪
中    華    民    國    99    年    11    月    16    日
附錄本件論罪科刑之法條：
一、中華民國刑法第277條（普通傷害罪）
    傷害人之身體或健康者，處3年以下有期徒刑、拘役或1千元
    以下罰金。
    犯前項之罪因而致人於死者，處無期徒刑或7年以上有期徒
    刑，致重傷者，處3年以上10年以下有期徒刑。
二、刑法第305條（恐嚇危害安全罪）
    以加害生命、身體、自由、名譽、財產之事，恐嚇他人致生
    危害於安全者，處2年以下有期徒刑、拘役或3百元以下罰金
    。

司法院資訊處製作；財團法人民間司法改革基金會備份。
